【裁判字號】    92,易,509
【裁判日期】    920710
【裁判案由】    竊盜
【裁判全文】
臺灣板橋地方法院刑事判決                          九十二年度易字第五九號
    公  訴  人  臺灣板橋地方法院檢察署檢察官
    被      告  戊○○
右列被告因竊盜案件，經檢察官提起公訴（九十一年度偵字第二○八五五號），本院
判決如左：
    主  文
戊○○共同連續攜帶兇器竊盜，處有期徒刑玖月。
扣案之一字起子肆支、老虎鉗支、銼刀、套筒板手、破壞門鎖工具、鋸子板各貳支
、割玻璃刀、開手板手、活動扳手、鐵鎚、鐵撬、開鎖鑰匙、手電筒、鐵剪刀各壹支
、套筒貳拾個、六角板手柒支、電擊棒壹個、一字十字套筒組、電鑽各壹組均沒收。
    事  實
一、戊○○於民國九十二年間因傷害案件，經本院判處有期徒刑三月確定，尚未執行
    （不構成累犯）。明知綽號阿傑之真實姓名年籍不詳之成年人所交付之車號Ｆ２
    ─五七０七號（未縣掛車牌）自用小客車，係來路不明之贓物（車號Ｆ２─五七
    ０七號自小客車為丙○○所有，於九十一年十月二十三日六時四十五分在臺北市
    ○○○路一五一號對面堤防失竊），竟仍於九十一年十月二十三日十四時許，在
    臺北縣蘆洲市○○路一八八巷五弄十五號二樓住處樓下，予以收受。嗣為駕該車
    之便，竟意圖為自己不法之所有，於翌日二十三時許，在臺北縣五股鄉○○街○
    段六號前，攜客觀上足以作為兇器之扳手等物竊取乙○○所有之ＤＮ─六四六九
    號自用小客車車牌二面，懸掛於阿傑所交付之贓車上使用。
二、戊○○承前揭之竊盜犯意，與辛○○（另由本院併案審理）共同基於意圖為自己
    不法所有之概括犯意聯絡，先於九十一年十月二十六日上午九時許在臺北縣三重
    市○○街停車場內，攜帶足以作為兇器使用之扳手等物（詳如附表一所示），竊
    取停放於該停車場之車內之財物（被害人姓名及所竊財物均詳如附表二所示），
    復於九十一年十月二十六日二十三時許，承接同前犯意，在臺北縣蘆洲市仁愛國
    小對面仁愛停車場，攜客觀上足以作為兇器之扳手等物（詳如附表一所示），竊
    取停於停車場之車內財物（被害人姓名及所竊財物均詳如附表三所示）。嗣於九
    十一年十月二十七日七時三十分許，辛○○駕駛前述贓車，途經臺北縣三重市○○路○段一六三巷九十四號前，經警發覺可疑查獲，並循線查知全情，扣得如附
    表一所示之工具。
三、案經丙○○、乙○○、廖志明、庚○○、丁○○、甲○○、己○○訴由臺北市政
    府警察局大安分局移送臺灣板橋地方法院檢察署檢察官偵查起訴。
    理  由
一、右揭事實欄一部分之犯罪事實，業據被告戊○○供認不諱，核與告訴人丙○○、
    乙○○於警詢中證述相符，復有贓物領據二份、車輛車牌失竊作業查獲車輛認可
    資料二件在卷可按。事實欄二部分之犯罪事實，亦據被告供認不諱，核與告訴人
    廖志明、庚○○、丁○○、甲○○、己○○於警詢中陳述相符，復有贓物認領保
    管單四份及如附表一所示之扣案之物可資為證，被告自白核與事實相符，堪予採
    信。本件事證明確，被告犯行洵堪認定。至於被告於審理中供稱就事實二欄所示
    之竊盜犯行係伊個人所為，非與辛○○共同為之云云，惟查，辛○○於警詢中自
    承與被告共同犯下如附表二、三所示之竊盜犯行，核與被告警詢時之陳述相符，
    被告嗣後於本院翻異前詞，無非係為辛○○脫罪，不足採信。
二、按板手、螺絲起子、鐵剪刀、電鑽等物，其主要構成部分為金屬，十分堅硬，有
    一定之重量，如持以揮刺、擊打，足以傷害人之生命，具有客觀上之危險性，自
    屬兇器之一種。核被告戊○○所為係犯刑法第三百四十九條第一項之收受贓物罪
    及第三百二十一條第一項第三款之加重竊盜罪。其與辛○○就事實欄二所示之五
    次竊盜犯行，有犯意聯絡，及行為分擔，應論以共同正犯。其竊取ＤＮ─六四六
    九號自用小客車車牌二面犯行，與附表二、附表三所示之竊盜犯行，時間緊接，
    犯罪構成要件相同，顯係基於概括之犯意而為，為連續犯，爰依刑法第五十六條
    之規定以一罪論，並加重其刑。被告於收受Ｆ２─五七０七號贓車（未掛車牌）
    後，為能使用該車且不為警方查獲，遂竊取ＤＮ─六四六九號自用小客車車牌二
    面，並掛於Ｆ２─五七０七號車使用，上開二罪間有方法結果之牽連關係，為牽
    連犯，應從一重之連續加重竊盜罪處斷，公訴人認應分論併罰，似有未洽，附此
    敘明。爰審酌被告犯罪之動機、目的、手段，犯罪時所受之刺激及其品性、生活
    狀況、智識程度、犯罪所生之損害，及犯罪後態度等一切情狀，量處如主文所示
    之刑。扣案之一字起子四支、老虎鉗三支、銼刀、套筒板手、破壞門鎖工具、鋸
    子板各二支、割玻璃刀、開手板手、活動扳手、鐵鎚、鐵撬、開鎖鑰匙、手電筒
    、鐵剪刀各一支、套筒二十個、六角板手七支、電擊棒一個、一字十字套筒組、
    電鑽各一組（即為附表一所示之物），為被告所有供犯罪所用之物，業據被告供
    認在卷，應依刑法第三十八條第一項第二款規定沒收。
據上論斷，應依刑事訴訟法第二百九十九條第一項前段，刑法第二十八條、第五十六
條、第三百二十一條第一項第三款、第三百四十九條第一項、第五十五條、第三十八
條第一項第二款，罰金罰鍰提高標準條例第一條前段，判決如主文。
本案經檢察官高智美到庭執行職務
中    華    民    國      九十二      年    七          月    十      日
                                      臺灣板橋地方法院刑事第五庭
                                          法  官          絲鈺雲
右正本證明與原本無異。
如不服本判決，應於判決送達後十日內，向本院提出上訴狀。
                                          書記官          許清秋
中    華    民    國      九十二      年    七          月    十五    日
附表一：
一字起子四支、老虎鉗三支、銼刀、套筒板手、破壞門鎖工具、鋸子板各二支、割玻
璃刀、開手板手、活動扳手、鐵鎚、鐵撬、開鎖鑰匙、手電筒、鐵剪刀各一支、套筒
二十個、六角板手七支、電擊棒一個、一字十字套筒組、電鑽各一組。
附表二：
┌────┬──────────────────────┬────────
│        │                                            │
│ 被害人 │ 被竊財物                                   │      車號
├────┼──────────────────────┼────────
│  庚○○│國際牌音響主機一部含ＣＤ置片盒、眼鏡一支、  │ ＨＸ－４０４２
│        │ＮＯＫＩＡ行動電話充電器一個、回數票七張    │
├────┼──────────────────────┼────────
│  廖志明│先鋒牌汽車音響一組、ＣＤ置片盒、重低音擴大器│ Ｐ８－０５９５
│        │、重低音箱、音響所屬遙控器各一個            │
└────┴──────────────────────┴────────
附表三：
┌────┬─────────────────────┬─────────
│  被害人│  被竊財物                              │        車號
├────┼─────────────────────┼─────────
│  己○○│ＪＶＣ音響主機一部含遙控器、ＣＤ置片盒    │    ＨＶ－４３８０
│        │、照相機各一個                            │
├────┼─────────────────────┼─────────
│  甲○○│ＣＬＡＲＬＯＮ音響主機一部含ＣＤ置片盒、  │    ＥＸ－３６１７
│        │卡通表一個、行動電話充電器二個、全國加油  │
│        │站回利卡一張                              │
├────┼─────────────────────┼─────────
│  丁○○│被覆銅管三組、電線一批、工具箱二只、壓縮  │    ＥＴ－３０４９
│        │馬達一個、氧氣瓦斯筒、氮氣筒、冷媒筒各一  │
│        │支、裸銅管一捆。                          │
└────┴─────────────────────┴─────────
附錄本案論罪科刑法條全文
中華民國刑法第三百二十一條
犯竊盜罪而有左列情形之一者，處六月以上、五年以下有期徒刑：
一  於夜間侵入住宅或有人居住之建築物、船艦或隱匿其內而犯之者。
二  毀越門扇、牆垣或其他安全設備而犯之者。
三  攜帶兇器而犯之者。
四  結夥三人以上而犯之者。
五  乘火災、水災或其他災害之際而犯之者。
六  在車站或埠頭而犯之者。
前項之未遂犯罰之。
中華民國刑法第三百四十九條
收受贓物者，處三年以下有期徒刑、拘役或五百元以下罰金。
搬運、寄藏、故買贓物或為牙保者，處五年以下有期徒刑、拘役或科或併
科一千元以下罰金。
因贓物變得之財物，以贓物論。


司法院資訊處製作；財團法人民間司法改革基金會備份。
